【裁判字號】    99,易緝,58
【裁判日期】    990430
【裁判案由】    竊盜等
【裁判全文】
臺灣高雄地方法院刑事判決              99年度易緝字第58號
公  訴  人  臺灣高雄地方法院檢察署檢察官
被      告  乙○○
上列被告因竊盜案件，經檢察官提起公訴（96年度偵字第28809
號），本院依簡式審判程序，判決如下：
    主  文
乙○○共同犯攜帶兇器竊盜罪，累犯，處有期徒刑捌月。扣案之
中心衝、起子各壹支，均沒收。
    事  實
一、乙○○前因違反毒品危害防制條例、竊盜等案件，分別經本
    院以93年度簡字第6194號、94年度易字第1478號、94年度易
    字第1471號判決判處有期徒刑4 月、9 月、1 年，並裁定應
    執行刑為有期徒刑1 年10月確定，於96年5 月29日執行完畢
    。詎仍不知悔改，與吳文忠（業經本院另案判決確定）共同
    基於意圖為自己不法所有、毀損之犯意聯絡，於96年7 月12
    日凌晨3 時許，由吳文忠攜帶其所有，客觀上足以對人之生
    命、身體及安全構成威脅，具有危險性可供兇器使用之中心
    衝、起子各1 把，並駕駛竊得之懸掛車牌號碼1407- XC之自
    用小客車搭載乙○○，至高雄市○○區○○路460 巷30弄33
    號前，由乙○○負責把風，吳文中則持上開中心衝打破陳李
    月華所有、平日由甲○○使用（起訴書誤載為甲○○所有）
    之車牌號碼ZT-6631 自用小客車左前車窗玻璃，上半身從車
    窗伸進車內，再以上開起子拔下歌樂牌音響1 組而竊取之。
    嗣於同日凌晨3 時26分許，吳文忠駕駛上開竊得之懸掛車牌
    號碼1407-XC 之自用小客車搭載乙○○，載運上開行竊工具
    及竊得物品，行經高雄市○○區○○街與華明街口，為警當
    場查獲，始悉上情。
二、案經高雄市政府警察局小港分局報請臺灣高雄地方法院檢察
    署檢察官偵查起訴。
    理  由
一、按本案被告乙○○所犯係死刑、無期徒刑、最輕本刑為3 年
    以上有期徒刑以外之罪，其於準備程序就前揭被訴事實為有
    罪之陳述，經受命法官告知簡式審判程序之旨，並聽取其與
    公訴人之意見後，認無不得或不宜改依簡式審判程序進行之
    情形，爰依刑事訴訟法第273 條之1 第1 項規定，裁定本件
    由受命法官獨任進行簡式審判程序，合先敘明。
二、上揭事實，業據被告於警詢、偵查及本院審理時坦承不諱，
    核與證人即同案被告吳文忠、被害人甲○○於警、偵訊中陳
    述之情節大致相符，並有高雄市政府警察局小港分局扣押物
    品清單1 份、贓物認領保管單1 紙、照片在卷，及前開中心
    衝、起子各1 支等物扣案可稽。是依上開卷附之各項文書、
    證物等補強證據，已足資擔保被告上開任意性自白之真實性
    。本件事證明確，被告犯行堪予認定，應依法論科。
三、按刑法第321 條第1 項第3 款之攜帶兇器竊盜罪，係以行為
    人攜帶兇器竊盜為其加重條件，此所謂兇器，其種類並無限
    制，凡客觀上足對人之生命、身體、安全構成威脅，具有危
    險性之兇器均屬之，且祇須行竊時攜帶此種具有危險性之兇
    器為已足，並不以攜帶之初有行兇之意圖為必要（最高法院
    79年臺上字第5253號判例足資參照）。查本件扣案供犯竊盜
    罪所用扣案之中心衝、起子各1 支均係金屬材質，有前述照
    片可憑，又足供作為破壞車窗、拔下音響使用，業經本院認
    明如前，堪認該物質地堅硬，而在客觀上足對人之生命、身
    體安全構成威脅，具有危險性，是核被告所為，係犯刑法第
    354 條之毀損罪、第321 條第1 項第3 款之加重竊盜罪。被
    告乙○○與吳文忠就上開犯行間，有犯意聯絡及行為分擔，
    為共同正犯。又被告以毀損他人車窗玻璃之方式，同時竊取
    被害人之財物，而侵害被害人之財產監督權法益，其以一行
    為觸犯上開2 罪，為想像競合犯，應依刑法第55條規定，從
    一重處斷，論以攜帶兇器加重竊盜罪。至檢察官認被告所犯
    上開加重竊盜罪與毀損罪間，方法各別，行為互異，請求分
    論併罰，容有誤會，應予指明。被告有犯罪事實欄所載之前
    科紀錄，甫於96年5 月29日執行完畢等情，有臺灣高等法院
    被告前案紀錄表1 份在卷可參，其受有期徒刑執行完畢後，
    5 年以內故意再犯本件有期徒刑以上之罪，為累犯，應依刑
    法第47條第1 項之規定，加重其刑。爰審酌被告正值青年，
    不思循正當途徑取得財物，恣意竊取他人財物，殊不足取；
    惟考其犯後坦承犯行，態度尚佳，及被竊取之財物價值等一
    切情狀，量處如主文所示之刑。至扣案之中心衝、起子各1
    支，係共犯吳文忠所有且供本件犯罪所用之物，業據其等供
    承在卷，應依共犯責任共同原則，及刑法第38條第1 項第2
    款規定宣告沒收。另扣案之扳手2 支，無證據證明係被告、
    共犯吳文忠所有及供犯罪所用之物，爰不另為沒收之諭知，
    併此敘明。
據上論斷，應依刑事訴訟法第273 條之1 第1 項、第284 條之1
、第299 條第1 項前段，刑法第28條、第321 條第1 項第3 款、
第354 條、第55條、第47條第1 項、第38條第1 項第2 款，刑法
施行法第1 條之1 ，判決如主文。
本案經檢察官張弘昌到庭執行職務。
中    華    民    國    99    年    4     月    30    日
                  刑事第十二庭    法  官  王品惠
以上正本證明與原本無異。
如不服本判決應於收受本判決後10日內向本院提出上訴書狀，並
應敘述具體理由，如未敘述上訴理由者，應於上訴期間屆滿後20
日內補提理由書狀於本院（均須按他造當事人之人數附繕本）「
切勿逕送上級法院」。
中    華    民    國    99    年    4    月    30    日
                                  書記官  李文廣
附錄本案論罪科刑法條：
刑法第320 條第1 項
意圖為自己或第三人不法之所有，而竊取他人之動產者，為竊盜
罪，處5 年以下有期徒刑、拘役或500 元以下罰金。
刑法第321條第1項第2款、第3款。
犯竊盜罪而有左列情形之一者，處6 月以上、5 年以下有期徒刑
：
  一  於夜間侵入住宅或有人居住之建築物、船艦或隱匿其內而
      犯之者。
  二  毀越門扇、牆垣或其他安全設備而犯之者。
  三  攜帶兇器而犯之者。
  四  結夥三人以上而犯之者。
  五  乘火災、水災或其他災害之際而犯之者。
  六  在車站或埠頭而犯之者。
前項之未遂犯罰之。

司法院資訊處製作；財團法人民間司法改革基金會備份。
